【裁判字號】    88,交易,476
【裁判日期】    890322
【裁判案由】    公共危險等
【裁判全文】
臺灣板橋地方法院刑事判決                        八十八年度交易字第四七六號
    公  訴  人  臺灣板橋地方法院檢察署檢察官
    被      告  乙○○
右列被告因公共危險等案件，經檢察官提起公訴 (八十八年度偵字第一八三四二號)
，本院判決如左：
    主  文
乙○○從事業務之人，因業務上之過失傷害人，累犯，處有期徒刑肆月，如易科罰金
，以佰元折算壹日；又服用酒類，不能安全駕駛動力交通工具而駕駛，累犯，處有
期徒刑月，如易科罰金，以佰元折算壹日。應執行有期徒刑陸月，如易科罰金，
以佰元折算壹日。
    事  實
一、乙○○於民國（下同）八十三年間因贓物罪，經本院判處有期徒刑三月，於八十
    四年一月二十日執行完畢，其為從事營業小貨車駕駛業務之人，明知飲酒後將導
    致不能安全駕駛動力交通工具，竟於民國（下同）八十八年七月二十一日下午十
    五時許，飲酒後，駕駛車牌號碼Ｔ五─四九五一號營業小貨車，由台北縣新莊市
    ○○路五０二巷往同市○○路方向行駛，途經新泰路五０二巷二十六號前，原應
    注意車輛行駛時，駕駛人行駛於劃有分向限制線之路段，不得駛入來車之車道及
    汽車駕駛人於飲酒後其吐氣所含酒精成份超過０．二五毫克以上不得駕車，以避
    免危險之發生，而依當時情形，並無不能注意之情事，竟疏於注意及此，貿然酒
    後駕車，並闖入對向車道，適對向有甲○○騎乘ＡＴＬ－四三八號機車直行前來
    ，乙○○見狀煞車不及，造成其所駕駛之營業小貨車左前側保險桿處撞及甲○○
    之機車，使甲○○人車倒地，及致甲○○受有頭部外傷、多處挫擦傷、臉部撕裂
    傷、頸部挫傷及鎖骨骨折等多處傷害。
二、案經被害人甲○○訴由臺北縣警察局新莊分局報請臺灣板橋地方法院檢察署檢察
    官偵查起訴。
    理  由
一、右揭犯罪事實，業據被告乙○○於偵審中坦承不諱，核與告訴人甲○○於警訊、
    偵審中指訴之情節相符，並有診斷證明書一紙、道路交通事故調查報告表、現場
    照片六幀在卷足憑。按酒精成分對人之意識能力具有不良影響，超量飲酒後會導
    致對周遭事務之辨識及反應能力較平常狀況薄弱，因而酒後駕車在道路上行駛，
    對一般往來之公眾及駕駛人自身皆具有高度危險性，被告明知上情，漠視自己安
    危，更罔顧公眾行之安全，於服用酒類，酒後呼氣達每公升０．二八毫克，已逾
    道路交通安全規則所定之０．二五毫克標準，此有酒精測定紙乙紙及台北縣警察
    局舉發違反道路交通管理事件通知單乙紙附卷可參，且其飲酒後，於前開時地駕
    車肇事，致告訴人受有如前開之傷勢，已如前述，足認其已處於不能安全駕駛動
    力交通工具之狀態，至為灼然。
二、按汽車在雙向二車道行駛時，在劃有分向限制線之路段，不得駛入來車之車道內
    ，及汽車駕駛人飲酒後其吐氣所含酒精成份超過每公升０．二五毫克以上者，不
    得駕車，道路交通安全規則第九十七條第二款、第一百十四條第二款分別定有明
    文。本件車禍現場為劃有分向限制線之路段，有前開照片可證，又依前揭道路交
    通事故調查表所載，本件車禍當時日間光線自然，天候為晴，路面乾燥、無缺陷
    ，道路無障礙物之情形，並無阻礙其注意之情事，被告原應注意並能注意依上開
    規定駕車，竟疏於注意，肇致本件車禍，自難辭過失之責。本件車禍肇事責任，
    經送請臺灣省車輛行車事故鑑定委員會鑑定亦認「被告酒醉未在遵行車道內行駛
    」為本件車禍肇事主因，有該會八十九年二月九日八九北行字第０一六八號鑑定
    意見書一件在卷可考。從而本件罪證已臻明確，被告犯行堪予認定。
二、被告係從事載運廢鐵為業之人，經其供明在卷，為從事駕駛業務之人，其因業務
    上過失傷害人，核係犯刑法第二百八十四條第二項前段之業務過失傷害罪；另犯
    同法第一百八十五條之三之罪。又被告所犯前開二罪，犯罪構成要件不同，係各
    別實現二個獨立犯罪行為，在犯罪評價上，酒後駕車所侵害之法益為社會之公共
    安全，業務過失傷害所侵害之法益則為個人生命、身體之安全，二罪不具保護法
    益同一性，且前者為繼續犯，後者為即成犯，一為故意行為，一為過失行為，二
    者僅於肇事之時點與場所合致，係個別獨立二個犯罪行為，應予分論併罰，公訴
    人認被告所犯上開二罪為想像競合犯，應從一重處斷，容有誤會。被告酒醉駕車
    因而致人受傷，依法應負刑事責任，應依道路交通管理處罰條例第八十六條第一
    項規定，加重其刑。又被告前曾於八十三年間因贓物罪，經本院判處有期徒刑三
    月，於八十四年一月二十日執行完畢有台灣高等法院檢察署刑案紀錄簡覆表乙份
    附卷可證，其於有期徒刑執行完畢五年內，再犯有期徒刑以上之罪，為累犯，爰
    依刑法第四十七條之規定，遞加重其刑。爰審酌被告之過失程度、所生之危害、
    肇事後坦承犯行，態度良好等一切情狀，量處如主文所示之刑，並定其應執行之
    刑及諭知易科罰金折算之標準，以示懲儆。
據上論斷，應依刑事訴訟法第二百九十九條第一項前段，刑法第一百八十五條之三，
第二百八十四條第二項前段、第四十七條、第四十一條、第五十一條第五款，罰金罰
鍰提高標準條例第一條前段、第二條，判決如主文。
本案經檢察官潘翠雪到庭執行職務。
中      華      民      國    八十九      年     三     月   二十二   日
                                      臺灣板橋地方法院刑事交通法庭
                                          法  官  徐  蘭  萍
右正本證明與原本無異。
如不服本判決應於送達後十日內向本院提出上訴狀。
                                          書記官  藍  淑  芬
中      華      民      國      八十九      年     三     月    三十    日
附錄本案論罪科刑法條全文：
刑法第一百八十五條之三：
服用毒品、麻醉藥品、酒類或其他相類之物，不能安全駕駛動力交通工具而駕駛者，
處一年以下有期徒刑、拘役或三萬元以下罰金。
刑法第二百八十四條
因過失傷害人者，處六月以下有期徒刑、拘役或五百元以下罰金。致重傷者，處一年
以下有期徒刑、拘役或五百元下罰金。
從事業務之人，因業務上之過失傷害人者，處一年以下有期徒刑、拘役或一千元以下
罰金。致重傷者，處三年以下有期徒刑、拘役或二千元以下罰金。


司法院資訊處製作；財團法人民間司法改革基金會備份。
